臺灣高雄地方法院刑事判決　　　　　　110年度審易字第836號
公　訴　人　臺灣高雄地方檢察署檢察官
被　　　告　林顯榮


上列被告因竊盜案件，經檢察官提起公訴（110年度偵字第00000
號），被告對被訴事實為有罪之陳述，由本院裁定改依簡式審判
程序審理，判決如下：
    主  文
林顯榮犯侵入住宅竊盜罪，累犯，處有期徒刑柒月。未扣案之犯
罪所得短褲壹件、皮包壹個及現金新臺幣捌拾伍元，均沒收之；
於全部或一部不能沒收或不宜執行沒收時，追徵其價額。
    事  實
一、林顯榮因缺錢花用，竟意圖為自己不法之所有，基於侵入住
    宅竊盜之犯意，於民國110年3月19日凌晨3時30分前某時許
    起，騎乘共享腳踏車Youbike，在高雄市苓雅區附近閒逛，
    尋覓作案地點，行經高雄市○○區○○○街000巷0號公寓前
    ，因見該公寓1樓大門未關，認有機可趁，乃徒步進入上開
    公寓走至5樓處，持自備之木質不求人1根，勾開李岳霖位在
    上址住處5樓大門門鎖後，進入李岳霖上開住處，見李岳霖
    放置房間門口旁床頭處短褲1件，即趁李岳霖睡覺之際，徒
    手拿取該件短褲，發現口袋內有現金新臺幣（下同）85元、
    鑰匙1串、皮包1個（內有李岳霖國民身分證1張）等物，此
    際李岳霖因遭驚醒，林顯榮見狀，為免遭人逮捕，旋持上開
    短褲逃離該公寓5樓，於步行至1樓處，取走現金後將該件短
    褲及鑰匙、皮包等物棄置1樓樓梯處後逕自離開現場。嗣經
    李岳霖報警處理，由警方調閱監視器畫面，循線查悉上情。
二、案經李岳霖訴由高雄市政府警察局苓雅分局移送臺灣高雄地
    方檢察署檢察官偵查起訴。
    理  由
一、被告林顯榮所犯非死刑、無期徒刑、最輕本刑為3年以上有
    期徒刑之罪，或高等法院管轄第一審之案件，且被告對被訴
    事實為有罪之陳述，經告以簡式審判程序之旨，並聽取檢察
    官、被告之意見後，本院裁定改依簡式審判程序進行審理，
    是本件之證據調查，依刑事訴訟法第273條之2規定，不受同
    法第159條第1項、第161條之2、第161條之3、第163條之1及
    第164條至第170條規定之限制。
二、上開事實，業據被告林顯榮於警詢、偵訊及本院審理時均坦
    承不諱，核與證人李岳霖於警詢之證述情節相符，且有監視
    錄影光碟1片、現場及監視錄影擷取照片共15張在卷可稽，
    足認被告之自白與事實相符。故本件事證明確，被告之犯行
    ，堪以認定，應依法論科。
三、論罪部分：
㈠、核被告林顯榮所為，係犯刑法第321條第1項第1款之侵入住
    宅竊盜罪。
㈡、被告前①因竊盜案件，經臺灣新北地方法院以100年度易字
    第2821號判處有期徒刑9月（共2罪）、10月（共3罪）、8月
    、5月，應執行有期徒刑4年2月確定；②因竊盜案件，經臺
    灣臺北地方法院以100年度審易字第15號判處有期徒刑7月確
    定；③因竊盜案件，經臺灣新北地方法院以100年度易字第3
    313號判處有期徒刑9月確定；④因竊盜案件，經臺灣士林地
    方法院以100年度審易字第2308號判處有期徒刑10月確定；
    上開①至④案，嗣經臺灣新北地方法院以103年度聲字第402
    4號裁定合併定應執行刑為有期徒刑6年2月確定，於108年10
    月22日假釋出監並付保護管束，於109年3月20日保護管束期
    滿假釋未經撤銷，視為執行完畢等情，有臺灣高等法院前科
    紀錄表在卷可查，是以被告於前案受有期徒刑執行完畢後，
    5年以內，故意再犯本件之有期徒刑以上之罪，為累犯，且
    無刑法第59條規定得減輕之情形，而適用累犯加重時，亦無
    超過其所應負擔罪責之情事，參酌司法院大法官釋字第775
    號解釋意旨，應依刑法第47條第1項之規定加重其刑。
四、本院審酌被告貪圖不法利益，竟侵入李岳霖住處內行竊，不
    但使李岳霖喪失財物，更侵擾李岳霖之住居安全，動機及行
    為均可議；且除前揭論以累犯之前科外，另有多次竊盜之素
    行，有上開前案紀錄表足憑。惟考量被告坦承犯行，兼衡以
    本件竊盜手段、竊得物品之價值；又思以被告於警詢時自承
    之智識程度、家庭經濟狀況；偵查檢察官請求從輕量刑等一
    切情況，量處如主文所示之刑。
五、沒收與不予沒收之說明
㈠、被告竊得之短褲1件、現金85元、皮包1個，乃屬被告之犯罪
    所得，迄今仍未返還與李岳霖，故雖未扣案，仍應依刑法第
    38條之1第1項、第3項規定宣告沒收，於全部或一部不能沒
    收或不宜執行沒收時，追徵其價額。
㈡、至於鑰匙1串、身分證1張，雖亦為被告犯罪所得，然衡以性
    質上均為個人日常生活所用且具高度專屬性之物，經持有人
    掛失或重製後即失其作用，卷內亦無證據顯示該等物品有何
    特殊財產上之交易價值，縱不予沒收，亦與刑法犯罪所得沒
    收制度之本旨無違，認欠缺刑法上重要性，爰依刑法第38條
    之2第2項規定，不予宣告沒收或追徵。
㈢、另被告犯案時使用之犯罪工具不求人1支，因未扣案，且據
    被告於本院審理中陳稱已經丟棄（見審易卷第59頁），為免
    將來執行困難，認無沒收之必要，爰不予宣告沒收，附此敘
    明。
據上論斷，應依刑事訴訟法第273條之1第1項、第299條第1項前
段，刑法第321條第1項第1款、第47條第1項、第38條之1第1項、
第3項、第38條之2第2項，刑法施行法第1條之1第1項，判決如主
文。
本案經檢察官陳永章提起公訴，檢察官范文欽到庭執行職務。
中    華    民    國   111    年     1    月   25     日
                  刑事第五庭  法  官  陳川傑
以上正本證明與原本無異
如不服本判決應於收受本判後20日內向本院提出上訴書狀，並應
敘述具體理由。其未敘述上訴理由者，應於上訴期間屆滿後20日
內向本院補提理由書狀（均須按他造當事人之人數附繕本）「切
勿逕送上級法院」。
因疫情而遲誤不變期間，得向法院聲請回復原狀。
中    華    民    國   111    年     1    月   25     日
                              書記官  王翌翔
 
附錄本判決論罪科刑之法條全文：
中華民國刑法第321條
犯前條第 1 項、第 2 項之罪而有下列情形之一者，處 6 月以
上 5 年以下有期徒刑，得併科 50 萬元以下罰金：
一、侵入住宅或有人居住之建築物、船艦或隱匿其內而犯之。
二、毀越門窗、牆垣或其他安全設備而犯之。
三、攜帶兇器而犯之。
四、結夥三人以上而犯之。
五、乘火災、水災或其他災害之際而犯之。
六、在車站、港埠、航空站或其他供水、陸、空公眾運輸之舟、
    車、航空機內而犯之。
前項之未遂犯罰之。